ru: Отделка края эластичной ленты: Сгиб по центру; Окантовочная (со сгибом); Край с пико; Фестонный край; Прямой край; Другое
hr-HR: Završna obrada/vrsta elastičnog ruba: Presavijeno po sredini; Preklopno; Pikot rub; Nazubljeni rub; Ravni rub; Ostalo
ja: ゴム縁仕上げ／タイプ: 中折り; 二つ折り; ピコットエッジ; スカラップエッジ; ストレートエッジ; その他
zh-TW: 鬆緊帶邊緣處理/類型: 對折; 反折; 狗牙邊; 扇形邊; 直邊; 其他
de: Elastischer Kantenabschluss/-typ: Mittelfalz; Falzgummi; Picot-Kante; Bogenkante; Gerade Kante; Sonstige
pt-PT: Acabamento/tipo de rebordo elástico: Dobra central; Dobrável; Bordo picô; Bordo recortado; Bordo reto; Outro
nb: Elastisk kantfinish/type: Midtbrett; Brette-over; Pikotkant; Tungekant; Rett kant; Annet
vi: Kiểu/hoàn thiện mép thun: Gấp giữa; Gấp mép; Mép picot; Mép vỏ sò; Mép thẳng; Khác
sv: Elastisk kantfinish/typ: Mittvikt; Vikresår; Picotkant; Uddkant; Rak kant; Övrigt
lt-LT: Elastinio krašto apdaila / tipas: Lenkta per vidurį; Užlenkiama; Pikot kraštas; Banguotas kraštas; Tiesus kraštas; Kita
it: Finitura/tipo del bordo elastico: Piega centrale; Ripiegabile; Bordo a picot; Bordo smerlato; Bordo dritto; Altro
da: Elastisk kantoverflade/type: Midterfold; Ombukning; Picotkant; Muslingekant; Lige kant; Andet
el: Ελαστικό φινίρισμα/τύπος άκρης: Δίπλωμα στη μέση; Αναδιπλούμενο; Άκρο πικώ; Κυματιστό άκρο; Ίσιο άκρο; Άλλο
pt-BR: Acabamento/tipo de borda do elástico: Dobra central; Com dobra; Borda com picote; Borda escalopada; Borda reta; Outro
sk-SK: Povrchová úprava/typ okraja gumičky: Sklad na stred; Prehnutý; Pikotkový okraj; Vlnovkový okraj; Rovný okraj; Iné
fi: Joustava reunan viimeistely/tyyppi: Keskeltä taitettu; Taittoreuna; Nirkkoreuna; Piparkakkureuna; Suora reuna; Muu
en: Elastic edge finish/type: Center-fold; Fold-over; Picot edge; Scalloped edge; Straight edge; Other
hu: Rugalmas élkikészítés/típus: Középen hajtott; Visszahajtható; Pikós szegélyű; Cakkos szegélyű; Egyenes szegélyű; Egyéb
bg-BG: Еластично покритие/тип на ръба: Прегънат в средата; Прегъващ се; Пико ръб; Вълнообразен ръб; Прав ръб; Друго
tr: Esnek kenar bitirme/tipi: Ortadan katlı; Katlamalı; Piko kenarlı; Taraklı kenar; Düz kenar; Diğer
cs: Elastická úprava/typ okraje: Středový sklad; Přehýbací; Pikotový okraj; Vroubkovaný okraj; Rovný okraj; Jiné
zh-CN: 性包边工艺/类型: 中心折叠; 对折; 锯齿边; 扇形边; 直边; 其他
ko: 고무줄 엣지 마감/유형: 센터 폴드; 폴드오버; 피콧 엣지; 스캘럽 엣지; 스트레이트 엣지; 기타
th: ประเภท/รูปแบบการเก็บขอบแบบยางยืด: พับครึ่ง; พับทบ; ขอบปิโกต์; ขอบหยัก; ขอบตรง; อื่นๆ
sl-SI: Elastična obdelava/vrsta roba: Sredinski prepogib; Preklopni; Rob picot; Valoviti rob; Ravni rob; Drugo
fr: Type de finition du bord élastique: Pli central; Plié; Bord picot; Bord festonné; Bord droit; Autre
pl: Wykończenie/typ elastycznej krawędzi: Składana pośrodku; Guma łamana (fold-over); Brzeg z pikotką; Brzeg muszelkowy; Prosty brzeg; Inne
ro-RO: Finisaj/tip margine elastică: Pliată pe centru; Pliată peste margini; Margine picot; Margine festonată; Margine dreaptă; Altele
es: Acabado y tipo de borde elástico: Plegado en el centro; Doblado; Borde de picot; Borde festoneado; Borde recto; Otro
nl: Elastiek randafwerking/type: Middenvouw; Omvouw; Picotrand; Geschulpte rand; Rechte rand; Overige